臺灣板橋地方法院刑事判決　　　　　　 100年度易字第1562號
公　訴　人　臺灣板橋地方法院檢察署檢察官
被　　　告　許嘉峻
上列被告因違反家庭暴力防治法案件，經檢察官提起公訴（100
年度偵字第9900號），本院判決如下：
    主        文
許嘉峻違反保護令，處有期徒刑陸月，如易科罰金，以新臺幣壹
仟元折算壹日。
    事        實
一、許嘉峻為許陳桂香之子，2 人具有家庭暴力防治法第3 條第
    3 款之家庭成員關係。許嘉峻因對許陳桂香實施不法侵害行
    為，經本院於民國99年9 月30日核發99年度家護字第1289號
    民事通常保護令，諭令其不得對許陳桂香實施身體或精神上
    不法侵害之行為。前開保護令有效期間為1 年。嗣許嘉峻於
    99年11月1 日因涉嫌違反保護令接受新北市（即改制前臺北
    縣）政府蘆洲分局德音派出所訊問時，經員警告以前開民事
    通常保護令之內容，且於同年月30日，接受臺灣板橋地方法
    院檢察署檢察官訊問時，檢察官亦提示前開民事通常保護令
    予許嘉峻閱覽。詎許嘉峻猶基於違反保護令之犯意，於得知
    前開保護令內容後，於100 年4 月3 日上午，在其與許陳桂
    香位於新北市○○○○○路32號3 樓住處，因向許陳桂香索
    討金錢未果，即掀倒餐桌，致其上飯菜翻落及杯盤碎裂於地
    ，復不斷敲打許陳桂香之房門索討金錢，而對許陳桂香實施
    精神上不法侵害行為。
二、案經新北市政府警察局蘆洲分局移請臺灣板橋地方法院檢察
    署檢察官偵查起訴。
    理        由
一、本件被告雖否認犯罪，惟本案為刑事訴訟法第376 條第2 款
    之案件，依刑事訴訟法第284 條之1 規定獨任審理，核先敘
    明。
二、證據能力：
  (一)被告以外之人於審判外之言詞或書面陳述，除法律有規定者
    外，不得作為證據；被告以外之人於偵查中向檢察官所為之
    陳述，除顯有不可信之情況者外，得為證據；被告以外之人
    於審判外之陳述，雖不符刑事訴訟法第159 條之1 至第159
    條之4 之規定，而經當事人於審判程序同意作為證據，法院
    審酌該言詞陳述或書面陳述作成時之情況，認為適當者，亦
    得為證據；當事人、代理人或辯護人於法院調查證據時，知
    有第159 條第1 項不得為證據之情形，而未於言詞辯論終結
    前聲明異議者，視為有前項之同意，刑事訴訟法第159 條第
    1 項、第159 條之1 第2 項、第159 條之5 分別定有明文。
    證人許陳桂香於警詢時所為之陳述，雖屬審判外之陳述，然
    被告於本院準備程序中表示同意證人許陳桂香於警詢中陳述
    具證據能力，於本院審理時亦未主張排除前開證人警詢陳述
    之證據能力，且迄於本院言詞辯論終結前均未表示異議，本
    院審酌證人許陳桂香於警詢中之證述應無重大瑕疵且與事實
    相符，故依前開法條規定，認證人許陳桂香前開審判外陳述
    有證據能力。又證人許陳桂香於檢察官偵查中以證人身分向
    檢察官所為之陳述，係經具結後向檢察官所為，既非檢察官
    非法取供而得，且其斯時所為陳述，尚無顯不可信之情況，
    證人許陳桂香於上述偵查中所為之證述，自得作為證據。
  (二)被告於本院準備程序中，就檢察官所提之書證、物證同意有
    證據能力（見本院100 年5 月24日準備程序筆錄），迄本院
    言詞辯論終結前亦未聲明異議（見本院100 年8 月2 日審判
    筆錄），本院審酌檢察官所提各項證據均非公務員違法取得
    之證據，並無證據力明顯過低之情形，復經本院於審判期日
    就上開證據進行調查、辯論，依法自得作為本案證據。
三、得心證之依據：
  (一)被告許嘉峻固坦承於100 年4 月3 日上午，在其與許陳桂香
    位於新北市五股區○○○路32號3 樓住處，將該處餐桌翻倒
    ，以致其上飯菜、杯盤落地等情不諱，然否認有何違反保護
    令犯行，辯稱：伊之前傷害伊姐許家瑜，許家瑜申請保護令
    ，伊知悉有保護令一事，但不知保護令內容，伊僅有翻桌，
    但並無敲打伊母許陳桂香之房門云云。
  (二)經查：
  1.被告對其姐許家瑜、其母許陳桂香、其姪女許雅筑實施不法
    侵害行為，經本院於99年9 月30日核發99年度家護字第1289
    號民事通常保護令，諭令其不得對許家瑜、許陳桂香、許雅
    筑實施身體或精神上不法侵害之行為，亦不得對許家瑜為騷
    擾之聯絡行為。前開保護令有效期間為1 年。又執行機關新
    北市（即改制前臺北縣）政府警察局蘆洲分局因未遇被告，
    於門口黏貼通知單，然被告亦未依通知到該局接受保護令之
    執行，嗣被告再於99年11月1 日，在其位於新北市五股區○
    ○○路32號3 樓住處，騷擾許家瑜，經許家瑜向警申告，新
    北市政府警察局蘆洲分局德音派出所於99年11月1 日因前開
    案件訊問被告時，提供前開民事保護令供被告檢視並朗讀予
    被告聽聞，嗣於同年月30日，被告復因前開案件接受檢察官
    訊問時，檢察官亦提示前開民事通常保護令予被告閱覽等情
    ，有本院99年度家護字第1289號通常保護令、新北市政府警
    察局蘆洲分局保護令執行紀錄表、執行資料照片、新北市政
    府警察局蘆洲分局德音派出所99年11月1 日被告警詢筆錄、
    臺灣板橋地方法院檢察署99年11月30日訊問筆錄、新北市政
    府警察局蘆洲分局100 年7 月18日新北警盧刑字第10000295
    26號函在卷可按，被告自承知悉許家瑜申請保護令之事，且
    於99年11月間因涉犯違反前開保護令犯行接受訊問時，迭經
    警方、檢察官提示、告以前開保護令內容，被告斯時顯然業
    已知悉前開保護令內容，其後於本案空言辯稱不知保護令內
    容云云，顯係推諉卸責之詞，自無可採。
  2.被告於前開時、地對許陳桂香為騷擾行為一節，業據證人許
    陳桂香於警詢、檢察官偵查中證述：伊曾申請保護令，法院
    核發99年度家護字第1289號民事通常保護令，命令被告不得
    騷擾伊及伊之家庭成員，保護令自99年11月1 日生效，有效
    期間為1 年。100 年4 月3 日上午，被告敲伊房門，向伊要
    錢並稱肚子餓，伊煮飯給被告吃，不久，被告又向伊要錢，
    伊稱沒錢，被告便發怒，將飯桌掀倒，把桌上飯菜翻倒在地
    ，且打破杯子、碗盤等物，被告復一直敲伊房門，想伊要錢
    ，伊便報警，警方將被告帶至派出所等語明確（見100 年度
    偵字第9900號偵查卷第8 至9 頁、第55至56頁）。且被告於
    警詢、檢察官偵查中及本院審理時亦供稱當日其有翻桌一情
    不諱（見前開偵查卷第6 頁背面、第25頁、本院100 年5 月
    24日準備程序筆錄），復有卷附餐桌翻倒，食物、碗盤散落
    在地之照片可佐（見前開偵查卷第19至20頁），足證證人許
    陳桂香前開所述情節並非子虛。又被告於本院訊問時先稱：
    伊未向許陳桂香索討金錢等語（見本院100 年5 月11日訊問
    筆錄），復於準備程序時改稱：伊沒有敲打許陳桂香房門，
    伊只有向許陳桂香索討100 元1 次等語（見本院100 年5 月
    24日準備程序筆錄），後於本院審理時又改稱：伊有敲打許
    陳桂香房門，但未向許陳桂香要錢等語（見本院100 年8 月
    2 日審判筆錄），被告對是否向許陳桂香索討金錢及是否敲
    打許陳桂香房門此等單純事實所述反覆不一，其畏罪推託之
    情至明，相較證人許陳桂香前後一致證述，被告所辯自無可
    採。更進者，不論被告基何緣由翻掀餐桌，致使杯盤狼藉，
    此舉客觀上均足使人錯愕不適甚至產生恐懼，復於前開違常
    之舉後，持續敲擊許陳桂香房門索討金錢，被告正值青壯之
    年，而許陳桂香年近半百，衡情許陳桂香於此情況下必會畏
    懼被告恐將對其不利，是被告前開舉措自係對許陳桂香實施
    騷擾無疑。
  (三)本件事證已臻明確，被告犯行洵堪認定，應依法論科。
三、按家庭暴力防治法所稱之「騷擾」，係指任何打擾、警告、
    嘲弄或辱罵他人之言語、動作或製造使人心生畏怖情境之行
    為，家庭暴力防治法第2 條第3 款定有明文，被告於保護令
    有效期間內為上開行為，應屬騷擾之行為。是核被告所為，
    係犯家庭暴力防治法第61條第2 款之違反保護令罪。爰審酌
    被告為許陳桂香之子，不思敬重尊長，甚且於得知許陳桂香
    取得保護令後，僅因向許陳桂香索討金錢未果，即違反保護
    令對許陳桂香為騷擾行為，顯無視法院核發保護令之禁令，
    心態可議，所為非是，且使被害人身心遭受極大壓力，所生
    危害非淺，並衡其素行非佳、犯罪目的、手段、犯罪後一味
    怪罪他人之非，毫無反省自身之咎，未見悔意，犯罪後態度
    不佳等一切情狀，量處如主文所示之刑，並諭知易科罰金之
    折算標準，以資懲儆。
據上論斷，應依刑事訴訟法第284 條之1 、第299 條第1 項前段
，家庭暴力防治法第61條第2 款，刑法第11條前段、第41條第1
項前段，判決如主文。
本案經檢察官林修平到庭執行職務。
中    華    民    國   100    年    8     月    16    日
                  刑事第十一庭  法  官  何燕蓉
上列正本證明與原本無異。
如不服本判決，應於送達後10日內敘明上訴理由，向本院提出上
訴狀，上訴於本院第二審合議庭 (應附繕本) 。其未敘述上訴理
由者，應於上訴期間屆滿後20日內向本院補提理由書「切勿逕送
上級法院」。
                                書記官  王元佑
中    華    民    國   100    年    8     月    17    日